臺灣桃園地方法院刑事判決　　　　　　　 94年度訴字第783號
公　訴　人　臺灣桃園地方法院檢察署檢察官
被　　　告　甲○○　男　33歲.
指定辯護人　本院公設辯護人　杜逸新
上列被告因毒品危害防制條例案件，經檢察官提起公訴（94年度
毒偵字第764 號），嗣經本院訊問被告後，被告自白犯罪，檢察
官聲請協商判決，經本院合議庭裁定由受命法官改依簡式審判程
序後為協商判決，本院判決如下：
    主  文
甲○○連續施用第一級毒品，累犯，處有期徒刑柒月，扣案第一
級毒品海洛因貳包（合計淨重陸點肆貳公克，空包裝重零點柒肆
公克），均沒收銷燬之。又連續施用第二級毒品，累犯，處有期
徒刑伍月，扣案第二級毒品甲基安非他命壹包（實稱毛重拾柒點
玖零伍公克，含貳只塑膠袋及壹張標籤紙）、第二級毒品甲基安
非他命壹包（實稱毛重貳點捌柒肆公克，含塑膠袋及標籤紙），
均沒收銷燬之；扣案之吸食器壹組，沒收之。應執行有期徒刑拾
壹月，扣案第一級毒品海洛因貳包（合計淨重陸點肆貳公克，空
包裝重零點柒肆公克）、第二級毒品甲基安非他命壹包（實稱毛
重拾柒點玖零伍公克，含貳只塑膠袋及壹張標籤紙）、第二級毒
品甲基安非他命壹包（實稱毛重貳點捌柒肆公克，含塑膠袋及標
籤紙），均沒收銷燬之；扣案之吸食器壹組，沒收之。
    事實及理由
一、本件被告所犯係死刑、無期徒刑或最輕本刑為3 年以上有期
    徒刑以外之罪，其於準備程序中就被訴事實為有罪之陳述，
    經本院告知簡式審判程序之旨，並聽取公訴人、被告之意見
    後，爰依刑事訴訟法第273 條之1 第1 項規定合議裁定由受
    命法官獨任進行簡式審判程序。
二、犯罪事實：被告甲○○前於民國85年間因違反肅清煙毒條例
    等案件，經臺灣高等法院以84年度上訴字第3752號判決判處
    應執行有期徒刑4 年確定；於86年間因違反槍砲彈藥刀械管
    制條例案件，經本院以85年度易字第5693號判決判處有期徒
    刑7 月確定；上開2 罪接續執行，於85年11月14日入監執行
    ，於88年2 月11日縮短刑期假釋出監，於90年1 月3 日假釋
    期滿未經撤銷，未執行之刑以已執行論；復於91年間因竊盜
    案件，經本院以91年度易字第541 號判決判處有期徒刑9 月
    確定，於93年3 月20日執行完畢（構成累犯）；另於92年間
    因施用第一級毒品案件，經本院以92年度毒聲字第1062號裁
    定送觀察、勒戒後，於92年5 月13日入戒治處所，經觀察期
    滿認有繼續施用毒品傾向，經本院以92年度毒聲字第1682號
    裁定強制戒治，於92年6 月16日入戒治處所執行強制戒治，
    本院經檢察官聲請以92年度毒聲字第3396號裁定停止強制戒
    治，所餘戒治期間付保護管束，於92年12月11日出所，其後
    保護管束期滿經臺灣桃園地方法院檢察署檢察官以93年度戒
    毒偵字第141 號為不起訴處分確定。詎其仍未戒除毒癮，明
    知海洛因、甲基安非他命分別係毒品危害防制條例所稱之第
    一級、第二級毒品，不得非法持有及施用，竟分別基於施用
    第一、二級毒品之概括犯意，自93年11月中旬某日起至93年
    12月21日某時止，連續在桃園縣中壢市○○路40號施用第一
    級毒品海洛因、第二級毒品甲基安非他命多次。嗣於93年12
    月22日23時35分許，在桃園縣中壢市○○路40號前為警查獲
    ，並扣得第一級毒品海洛因2 包（合計淨重6.42公克，空包
    裝重0.74公克）、第二級毒品甲基安非他命1 包（實稱毛重
    17.905公克，含2 只塑膠袋及1 張標籤紙）、第二級毒品甲
    基安非他命1 包（實稱毛重2.874 公克，含塑膠袋及標籤紙
    ），及被告所有供（但非專供）施用甲基安非他命所用之吸
    食器1 組。案經臺北市政府警察局移送臺灣桃園地方法院檢
    察署檢察官偵查起訴。
三、證據：
（一）被告甲○○於偵查及本院審理中之自白。
（二）卷附臺北市政府警察局刑事警察大隊毒品案件尿液委驗單
      1 紙、臺灣尖端先進生技醫藥股份有限公司濫用藥物檢驗
      報告1 紙。
（三）本院扣押物品清單1 紙、法務部調查局鑑定通知書1 紙、
      行政院衛生署管制藥品管理局檢驗成績書1 紙。
四、本件被告已認罪，經檢察官與被告於準備程序達成協商之合
    意，其合意內容為：被告連續施用第一級毒品海洛因部分願
    受科處有期徒刑7 月；連續施用第二級毒品甲基安非他命部
    分願受科處有期徒刑5 月，合併應執行有期徒刑11月。經查
    ，上開協商合意並無刑事訴訟法第455 條之4 第1 項所列情
    形之一，檢察官聲請改依協商程序而為判決，本院爰不經言
    詞辯論，於協商合意範圍內為協商判決，合予敘明。
五、沒收：扣得第一級毒品海洛因2 包（合計淨重6.42公克，空
    包裝重0.74公克）、第二級毒品甲基安非他命1 包（實稱毛
    重17.905公克，含2 只塑膠袋及1 張標籤紙）、第二級毒品
    甲基安非他命1 包（實稱毛重2.874 公克，含塑膠袋及標籤
    紙），應依毒品危害防制條例第18條第1 項前段規定，均沒
    收銷燬之；扣案之吸食器1 組，為被告所有供施用毒品甲基
    安非他命所用之物，惟均非專供施用毒品器具，應依刑法第
    38條第1項第2款規定，均宣告沒收。
六、應適用之法條：刑事訴訟法第455 條之4 第2 項、第455 條
    之8 ，毒品危害防制條例第10條第1 項、第2 項、第18條第
    1 項前段，刑法第11條前段、第56條、第47條、第38條第1
    項第2款、第51條第5款。
七、本判決除有刑事訴訟法第455 條之4 第1 項第1 款、第2 款
    、第4 款、第6 款、第7 款所定情形之1 ，或違反同條第2
    項規定者外，不得上訴。
八、如不服本件判決，得自收受判決送達之日起10日內，向本院
    提出上訴書狀，上訴於第二審法院。
本案經檢察官陳美華到庭執行職務。
中　　華　　民　　國　　94　　年　　5 　　月　　31　　日
                  刑事第二庭    法　官  鄭吉雄
以上正本證明與原本無異。
如不服本判決，應於判決書送達後10日內向本院提出上訴狀（應
附繕本），上訴於臺灣高等法院。
                                書記官  陳慧玲
中　　華　　民　　國　　94　　年　　6 　　月　　8 　　日
附錄法條：
毒品危害防制條例第10條第1 項、第2 項
施用第一級毒品者，處 6 月以上 5 年以下有期徒刑。
施用第二級毒品者，處 3 年以下有期徒刑。
